【裁判字號】    99,上易,653
【裁判日期】    990526
【裁判案由】    詐欺
【裁判全文】
臺灣高等法院臺中分院刑事判決         99年度上易字第653號
上  訴  人
即  被  告  乙○○
上列上訴人因詐欺案件，不服臺灣臺中地方法院97年度易字第
4397號中華民國99年4月12日第一審判決（起訴案號：臺灣臺中
地方法院檢察署97年度偵字第13332、15437、22395號），提起
上訴，本院判決如下：
    主  文
上訴駁回。
    理  由
一、按依刑事訴訟法第350條、第361條、第362條、第367條規定
    ，不服地方法院之第一審判決而上訴者，須提出上訴書狀，
    並應敘述具體理由，為上訴必備之程式；其所提出之書狀未
    敘述上訴理由，或僅曾以言詞陳述上訴理由者，均應於上訴
    期間屆滿後20日內補提理由書於第一審法院。第一審法院經
    形式審查，認逾期未補提上訴理由者，應定期間先命補正；
    逾期未補正者，為上訴不合法律上之程式，應以裁定駁回。
    倘已提出上訴理由，但所提非屬具體理由者，則由第二審法
    院以上訴不合法律上之程式，判決駁回。而所謂具體理由，
    必係依據卷內既有訴訟資料或提出新事證，指摘或表明第一
    審判決有何採證認事、用法或量刑等足以影響判決本旨之不
    當或違法，而構成應予撤銷之具體事由，始克當之（例如：
    依憑證據法則具體指出所採證據何以不具證據能力，或依憑
    卷證資料，明確指出所為證據證明力之判斷如何違背經驗、
    論理法則）；倘僅泛言原判決認定事實錯誤、違背法令、量
    刑失之過重或輕縱，而未依上揭意旨指出具體事由，或形式
    上雖已指出具體事由，然該事由縱使屬實，亦不足以認為原
    判決有何不當或違法者（例如：對不具有調查必要性之證據
    ，法院未依聲請調查亦未說明理由，或援用證據不當，但除
    去該證據仍應為同一事實之認定），皆難謂係具體理由，俾
    與第二審上訴制度旨在請求第二審法院撤銷、變更第一審不
    當或違法之判決，以實現個案救濟之立法目的相契合，並節
    制濫行上訴（最高法院97年度臺上字第892號判決意旨參照
    ）。
二、上訴人即被告上訴意旨略以：上訴人即被告乙○○於民國86
    年間便已開立公司，更與告訴人丁○○、甲○○、丙○○有
    多年之情誼，彼此互相調票及調現密切，實無詐欺之犯行。
    而且其與告訴人間單純只是債務糾紛，然而97年起有跳票之
    情形，上訴人也在第一時間告知丁○○、甲○○、丙○○有
    意解決損失，在審理時也與告訴人丁○○、丙○○達成和解
    ，至於甲○○部分，因屢傳未到，故無法與其調解。又所謂
    「空頭支票」乙事，上訴人確實不知為無法兌現之支票，支
    票都是公司業務員郭豪所收回之貨款，上訴人在不知情下
    拿出與告訴人調現，實無意圖不法。爰請審酌上訴人是在無
    犯意之情形下所造成的，而予以從輕量刑等語。
三、經查：
(一)、被告乙○○因不服地方法院之第一審判決，而於99年4月20
    日向原審法院具狀提出上訴理由書狀敘明上訴理由，依刑事
    訴訟法第361條第2項條文、立法修正理由及上開最高法院判
    決意旨，被告倘已提出上訴理由，但所提非屬具體理由者，
    由第二審法院以上訴不合法律上之程式，以判決駁回之。至
    於上訴理由是否具體，係屬第二審法院審查範圍，則不在命
    補正之列（參見法院辦理刑事訴訟案件應行注意事項第162
    點），合先敘明。
(二)、原審判決就認定被告乙○○犯詐欺取財罪所憑之證據，已經
    詳細調查審酌，經核無違證據及論理法則。就量刑方面，亦
    已審酌被告犯罪之一切情狀而量處其刑，尚屬妥適，並無過
    重或過輕之情形。被告提起上訴，固具備形式上之理由。惟
    查：
  1.被告上訴意旨僅係以其無不法所有意圖、與告訴人間僅係債
    務糾紛為理由，而單純否認犯罪，對於第一審判決究有何具
    體事由，致判決不當或違法，並無一語涉及，上開理由尚難
    認已具備得上訴第二審之具體理由。
  2.復按刑罰之量定，係屬法院自由裁量之職權行使，應審酌刑
    法第57條所列各款事由及一切情狀，為酌量輕重之標準，並
    非漫無限制；量刑輕重係屬事實審法院得依職權自由裁量之
    事項，苟已斟酌刑法第57條各款所列情狀而未逾越法定刑度
    ，不得遽指為違法；且在同一犯罪事實與情節，如別無其他
    加重或減輕之原因，下級審量定之刑，亦無過重或失輕之不
    當情形，則上級審法院對下級審法院之職權行使，原則上應
    予尊重（最高法院72年臺上字第6696號、75年臺上字第7033
    號判例及85年度臺上字第2446號判決意旨參照）。原審以被
    告罪證明確，審酌被告明知本身已無資力兌現票據，竟仍交
    付無法兌現或來源不明之支票向告訴人丁○○、甲○○、丙○○借款、票貼或換票，使告訴人3人陷於錯誤，而分別交
    付現金或允為換票，損失非輕，惟念及被告於原審審理時已
    與告訴人丁○○、丙○○調解成立（告訴人甲○○嗣後屢傳
    未到，故無法與被告進行調解），尚有悔意等一切情狀，分
    別量處有期徒刑8 月、9月、7月，並定應執行刑為有期徒刑
    1年6月。足見原審亦已詳予斟酌各方面情狀，而為適當之量
    處，自無違誤。
(三)、綜上所述，被告並未依據卷內之訴訟資料，指摘原審判決有
    何足以影響判決本旨之不當或違法，構成應予撤銷之具體事
    由，自不足以動搖原判決認定犯罪事實及量刑之基礎，難認
    係具體理由，其上訴顯然違背法律上之程式，爰不經言詞辯
    論，判決駁回其上訴。
據上論斷，應依刑事訴訟法第367條前段、第372條，判決如主文
。
中    華    民    國    99    年    5     月    26    日
            刑事第八庭  審判長法  官  羅  得  村
                              法  官  郭  瑞  祥
                              法  官  簡  源  希
以上正本證明與原本無異。
不得上訴。
                              書記官  陳  俞  豪
中    華    民    國    99    年    5     月    26    日

司法院資訊處製作；財團法人民間司法改革基金會備份。
